臺灣新北地方法院民事裁定
111年度簡抗字第33號
抗  告  人  張憲輝
            張麗雲
相  對  人  冠甫不動產經紀有限公司

法定代理人  謝振坤
上列當事人間請求損害賠償事件，抗告人對於民國111 年5 月31
日本院板橋簡易庭110 年度板簡字第402 號裁定不服，提起抗告
，本院裁定如下：
    主  文
原裁定廢棄。
    理  由
一、本件抗告意旨略以：
　　抗告人前雖因出售門牌號碼新北市○○區○○路00號11樓房地，
    於本院110 年度簡上字第97號案件主張有買賣價金新臺幣（
    下同）20萬元尚未收受而為請求，惟前案只有針對民法第54
    1 條、第179 條、第184 條、第348 條為論述，並未就本件
    增加之民法第767 條部分為審酌，且本案與前案當事人不盡
    相同、聲明亦不相同，顯然非同一事件，原裁定遽以違反民
    事訴訟法第253 條規定駁回其訴，自有違誤，聲明：請求原
    裁定廢棄等語。
二、按除別有規定外，確定之終局判決就經裁判之訴訟標的，有
    既判力。起訴之訴訟標的為確定判決之效力所及者，法院應
    以裁定駁回之，民事訴訟法第400 條第1 項、第249 條第1
    項第7 款定有明文。按當事人就已起訴之事件，於訴訟繫屬
    中更行起訴，固為民事訴訟法第253條規定所不許，惟該條
    所禁止之重訴，自指同一事件而言。所謂同一事件，必同一
    當事人，就同一法律關係，而為同一之請求。再按前後兩訴
    是否同一事件，應依㈠前後兩訴之當事人是否相同；㈡前後兩
    訴之訴訟標的是否相同；㈢前後兩訴之聲明，是否相同、相
    反或可以代用等三個因素決定之。又所謂訴訟標的，乃原告
    為確定其私權之請求，或所主張或不認之法律關係是否存在
    ，而欲法院對之加以裁判之對象；訴訟標的之確定，應依訴
    狀所載請求之旨趣及原因事實以定之。
三、經查：
  ㈠抗告人提起本件訴訟，經原審法院以抗告人係就同一訴訟標
    的法律關係及原因事實，對相對人提起損害賠償之訴，業經
    本院以109 年度板簡字第2387號判決駁回，抗告人不服提起
    上訴後，復經本院合議庭以110 年度簡上字第97號駁回上訴
    確定在案（下稱前案），認為本件訴訟標的為前案確定判決
    效力所及，抗告人依同一訴訟標的法律關係對相對人為相同
    請求，違反一事不再理之原則為由，裁定駁回抗告人之訴，
    抗告人不服提起抗告，以本案與前案之當事人不盡相同、訴
    訟標的及聲明亦均不相同，顯非同一事件，提起本件抗告。
　㈡然查：
　⒈本案訴訟當事人為「原告張憲輝、張麗雲與被告冠甫不動產
    經紀有限公司」，而前案訴訟之當事人為「原告張憲輝、張
    麗雲與被告21世紀不動產板橋海山加盟店（冠甫不動產經紀
    有限公司）、鍾明育、蕭琪琳、孫月雲」，則本案當事人與
    前案當事人「原告張憲輝、張麗雲與被告21世紀不動產板橋
    海山加盟店（冠甫不動產經紀有限公司）」部分核屬相同，
    堪認前後兩訴之當事人相同。
　⒉然查關於訴訟標的部分，抗告人於前案主張之訴訟標的民法
    第541 條、第184 條、第179 條、第348 條，而於本件抗告
    人雖除前開訴訟標的外，尚增加民法第767條為請求權基礎
    （見原審卷第217頁、原審卷第225頁至第226頁），故訴訟
    標得並非完全相同，自非屬同一事件，抗告人提起本件訴訟
    ，並無違反民事訴訟法第253條規定。從而，原裁定以抗告
    人提起本件訴訟違反一事不再理原則，並非合法，予以駁回
    ，洵有違誤。抗告意旨指摘原裁定不當，求予廢棄，為有理
    由，爰由本院將原裁定廢棄。另抗告人於抗告狀中表示追加
    被告謝振坤，然其於110年11月24日向原審提出之書狀中（
    見原審卷第225頁），已有表示追加被告謝振坤等人，且本
    院將原裁定廢棄，應由原審就此部分併同處理。
四、據上論結，本件抗告為有理由，爰裁定如主文。
中　　華　　民　　國　  111 　年　　 9　  月　　8 　  日
                  民事第六庭審判長法  官  許瑞東

                                  法  官  陳幽蘭

                                  法　官　宋家瑋

以上正本係照原本作成
本裁定不得再抗告。
中　　華　　民　　國　　111 　年　　 9 　　月　　12 　日
                                  書記官　張韶安